【裁判字號】    95,交聲,980
【裁判日期】    951215
【裁判案由】    違反道路交通管理處罰條例聲明異議
【裁判全文】
臺灣臺北地方法院交通事件裁定         95年度交聲字第980號
原處分機關  臺北市交通事件裁決所
異  議  人
即受處分人  甲○○
上列異議人即受處分人因違反道路交通管理處罰條例案件，對於
臺北市交通事件裁決所中華民國95年9月21日所為之處分（原處
分案號：北市裁三字第裁22-AR0000000號）聲明異議，本院裁定
如下：
    主  文
異議駁回。
    理  由
一、按機場、車站、碼頭、學校、娛樂、展覽、競技、市場或其
    他公共場所出、入口及消防栓之前，不得停車，道路交通安
    全規則第一百十二條第一項第三款規定甚明；又汽車駕駛人
    在機場、車站、碼頭、學校、娛樂、展覽、競技、市場、或
    其他公共場所出、入口或消防栓之前停車，處新臺幣（下同
    ）六百元以上一千二百元以下罰鍰，道路交通管理處罰條例
    第五十六條第一項第三款亦定有明文。
二、異議人即受處分人甲○○於民國九十五年五月八日下午十四
    時五十九分許，將車牌號碼二Ｂ—六六八號營業小客車停放
    在臺北市○○○路九十四巷口鄰近民權西路捷運站路段，為
    臺北市政府警察局大同分局寧夏路派出所警員江憲瑞以拍照
    採證逕行舉發方式，認異議人有在車站出入口停車之情形，
    掣單舉發異議人違反道路交通管理處罰條例第五十六條第一
    項第三款之規定。異議人於舉發通知單上所載應到案日期即
    九十五年六月十五日前之九十五年五月二十九日掛號郵寄陳
    述書提出申訴，惟因該陳述書遺失，復於九十五年八月十日
    提出第二次申訴，經原舉發單位調查結果，仍認異議人有上
    開違規之行為，原處分機關依違反道路交通管理處罰條例第
    五十六條第一項第一款及違反道路交通管理事件統一裁罰基
    準表之規定，裁處異議人罰鍰九百元。
三、聲明異議意旨略以：異議人確有於九十五年五月八日下午十
    四時五十九分許，將車牌號碼二Ｂ—六六八號營業小客車臨
    時停放於臺北市○○○路九十四巷口，惟該處與捷運車站出
    入口約有五十公尺距離，並非臨停在捷運車站出入口；又依
    道路交通管理處罰條例第五十六條第三項規定「第一項情形
    ，交通勤務警察、依法令執行交通稽查任務人員或交通助理
    人員，應責令汽車駕駛人將車移置適當處所；如汽車駕駛人
    不予移置或不在車內時，得由該交通勤務警察、依法令執行
    交通稽查任務人員或交通助理人員為之」，當時異議人係坐
    在駕駛座上於引擎未熄火狀態下臨時停車，然舉發員警並未
    先責令移置，而係於天橋上以照相方式逕行舉發，與條文規
    定相衝突等語，提起本件異議。
四、經查：異議人坦承於上揭時地停放其所有之營業小客車，並
    有舉發照片一張附卷為憑。按在車站出入口禁止停車之立法
    意旨，乃因車站時有大批民眾聚集、出入，為於緊急情狀發
    生時能迅速疏散民眾或進行各種救援活動，車站出入口自須
    隨時保持淨空；且為達前述目的，所稱出入口亦非僅限建築
    物門口、車道等處，尚包括各出入口周邊車輛及行人通道、
    建築物前方廣場周邊道路等客觀上得認附屬於該車站或為其
    延伸之範圍均屬之，合先敘明。異議人雖辯稱該停車處並非
    捷運車站出入口，然依卷附之違規地點與捷運車站相關位置
    之照片觀之，此停車處所雖非正對捷運站出入口之大門，然
    亦為緊鄰通往該車站所必經之處，即需保持暢通無礙通行，
    核屬道路交通管理處罰條例第五十六條第一項第三款所定之
    「車站出入口」；又車站出入口禁止停車，本不待主管機關
    劃設或設置標線、標誌為必要，倘在車站出入口之前劃設有
    禁止停車之紅色實線或設置標誌，亦僅具提醒、督促駕駛人
    注意之作用而已，並非以有無設有禁止停車之標線或標誌，
    作為判定該處是否為禁止停車或停車處所之依據，況上開舉
    發地點劃設有禁止停車之紅色實線，且設有「禁止停車」之
    標誌，此觀諸採證照片即明，已足以提醒駕駛人該處係禁止
    停車處所，是異議人所辯並非可採。異議人復辯稱舉發當時
    汽車並未熄火，採證人員並無責令移置動作即逕行舉發，然
    交通勤務警察、依法令執行交通稽查任務人員或交通助理人
    員，於舉發交通違規時，究採取逕行舉發科處罰鍰或將車輛
    移置適當處所之措施，乃立法者賦予該等人員依具體情況為
    適當行為之裁量權限，異議人陳稱舉發單位依違規事實採證
    舉發係屬不當云云，自無足取。從而，本件事證明確，異議
    人之違規行為堪予認定。
五、從而，原處分機關依前揭道路交通管理處罰條例第五十六條
    第一項第三款、違反道路交通管理事件統一裁罰基準表之規
    定，裁處異議人罰鍰九百元，核無違誤，本件異議人之異議
    為無理由，應予駁回。
六、依道路交通案件處理辦法第十九條，裁定如主文。
中    華    民    國    95    年    12    月    15    日
                  交通法庭法  官  紀文惠
以上正本證明與原本無異
如不服本裁定應於送達後5日內向本院提出抗告狀
                          書記官  劉新怡
中    華    民    國    95    年    12    月    15    日


司法院資訊處製作；財團法人民間司法改革基金會備份。
